臺灣彰化地方法院民事裁定
111年度抗字第18號
抗  告  人  謝閔裕  
            黃宣燁  
                      送達地址：台中市○區○○路000巷00號0樓
相  對  人  陳吉發  


抗告人等因與陳吉發間本票裁定事件，對於本院中華民國111年1
月7日110年度司票字第1266號裁定提起抗告，本院裁定如下：
    主  文
抗告駁回。
抗告程序費用由抗告人等連帶負擔。
    理  由
一、按在票據上簽名者，依票上所載文義負責；執票人向本票發
    票人行使追索權時，得聲請法院裁定後強制執行。票據法第
    5條第1項、第123條分別定有明文。而本票執票人依上開法
    條之規定，聲請法院裁定許可對發票人強制執行，係屬非訟
    事件程序，法院僅就形式上審查得否准許強制執行，此項裁
    定並無確定實體上法律關係存否之效力，如發票人就票據債
    務之存否有爭執時，應由發票人提起確認之訴，以資解決（
    最高法院56年度台抗字第714號、57年度台抗字第76號裁定
    意旨參照）。
二、本件相對人於原審主張其執有抗告人等共同簽發，如原裁定
    所示發票日為民國106年2月20日、票面金額分別為新臺幣(
    下同)7,500,000元、15,000,000元、均未載到期日、免除作
    成拒絕證書之本票二紙（下稱系爭本票），詎於106年2月21
    日提示後，未獲抗告人等付款，爰依票據法第123條之規定
    ，聲請裁定許可強制執行等情，並提出系爭本票正本為證。
三、抗告意旨略以：按票據法第120條第2項規定，系爭本票並未
    記載到期日，視為見票即付；又按第22條第1項前段規定，
    見票即付之本票，自發票日起算三年間不行使權利，因時效
    而消滅，系爭二紙本票票據上之權利應於109年2月19日即因
    時效而消滅，相對人自不得據以聲請強制執行等語。並聲明
    ：原裁定廢棄。
四、經查，相對人於原審所提出之系爭本票二紙，已具備本票應
    記載事項，且因未載到期日而視為見票即付，堪認已屆到期
    日，抗告人聲請裁定准許強制執行，原審經形式上審查系爭
    本票後而為准許，於法核無不合。抗告意旨所稱時效消滅，
    縱或屬實，仍屬實體上法律關係之抗辯，非本件非訟程序所
    得審酌之事項，揆諸前揭意旨，應由抗告人另行提起民事訴
    訟以資解決，故仍應為許可系爭本票強制執行之裁定。從而
    ，抗告人提起本件抗告，請求廢棄原裁定，為無理由，應予
    駁回。
五、據上論結，本件抗告為無理由，依非訟事件法第46條、民事
    訴訟法第495條之1第1項、第449條第1項、第78條、第85條
    第2項，裁定如主文。
中　　華　　民　　國　　111 　年　　3 　　月　　11　　日
                 
　　　　　　　　  民事第二庭   法　官   王姿婷
上正本係照原本作成。
如不服本裁定，得於收受本裁定送達後10日內以適用法規顯有錯
誤為理由向本院提出再抗告狀(須附繕本及繳納再抗告裁判費新
台幣1,000元)，經本院許可後始可再抗告，前項許可以原裁定所
涉及法律見解具有原則上重要性者為限。
中　　華　　民　　國　　111 　年　　3 　　月　　11　　日
                                書記官  吳曉玟